**Marco Galvis** 

Teléfono: (+57) 313 386 7849

Correo electrónico: ma.galvis138@gmail.com

Ingeniero Industrial con siete años de experiencia en análisis de datos, investigación de operaciones y probabilidad y estadística aplicadas, con conocimientos de programación informática en R, Python y SQL. Bilingüe, con habilidades de comunicación efectivas y capacidad comprobada para entregar insights accionables a través de métodos data-driven.

## Experiencia laboral

## 2022 - Presente

Analista de Inteligencia de Negocios / Kushki
Kushki es una startup ecuatoriana de tecnología de pago que
ofrece soluciones de pago en línea en toda Latinoamérica a
través de un único punto de integración que permite a las
empresas escalar fácilmente sus servicios en toda la región.
Como parte del departamento de Merchant Services su rol
como BI Analyst se enfoca principalmente en proveer analítica
a diferentes equipos funcionales como: Onboarding, Soporte y
FinOps.

2019 - 2021

Analista de negocio y clientes / Infobip

Infobip es una empresa croata con una oferta full-stack de soluciones de comunicaciones en la nube para empresas a través de un modelo de negocio CPaaS/SaaS. Como Business & Customer Analyst, bajo el paraguas del departamento de Profitability Management, el foco se centró principalmente en servir insights a través del análisis de datos e identificar estrategias a nivel de cuenta para garantizar la rentabilidad en toda la región de América.

2016 - 2019

Analista de datos / Mitú Inc.

Mitú es una startup de medios sociales con sede en Los Ángeles, CA que produce y publica contenido adaptado para audiencias millennials latinas de los Estados Unidos a través de múltiples plataformas. Como Analista de Datos, parte de un equipo local de analistas en el departamento de Desarrollo de Producto, trabajó principalmente en el aprovechamiento de troves de datos para optimizar nuestro contenido, marca y estrategias generales de compromiso con la audiencia. 2014 - 2016

Asistente de posgrado / Universidad de los Andes Parte del cuerpo académico del curso de Probabilidad y Estadística que impartía el departamento de Ingeniería Industrial a los estudiantes de las demás facultades de ingeniería.

## Educación

2015 - 2023 (previsto)

M. Sc. Ingeniero Industrial / Universidad de los Andes 2009 - 2014

B. Sc. Ingeniero Industrial / Universidad de los Andes Especialización en Investigación de Operaciones y Probabilidad y Estadística aplicada.

**GPA 4.0/5.0** 

2009

**Bachillerato / Colegio San Carlos** 

Traducción realizada con la versión gratuita del traductor www.DeepL.com/Translator